Inventaris van de archieven van de Nederlandse Ambassade en de Consulaten in de Bondsrepubliek Duitsland, (1938) 1955-1974 (1979)
Nationaal Archief, Den Haag
- Consulaat-Generaal Bondsrepubliek Duitsland te Hamburg, 08
  - Juridische aangelegenheden, 3
    - Stukken betreffende aangelegenheden naar aanleiding van de Tweede Wereldoorlog., 1944 - 1976; 4184-4223; 3 pakken en 37 omslagen
      - Oorlogsmisdadigers, 1953 - 1963, 4216
      - Uitkering van betalingen voortkomende uit huur van door bezettingsinstanties uit Bondsrepubliek Duitsland in Nederland genaaste haveninstallaties, 1954 - 1960, 4217
      - Gratieverzoeken, 1954 - 1963, 4218
        Openbaarheid beperkt tot 01-01-2021
      - Uitkering van een vergoeding voor materiele oorlogschade, 1955 - 1963, 4219
      - Achterstallige loonvorderingen, 1957 - 1959, 4220
      - Nationale Herdenking van oorlogslachtoffers, 1965 - 1974, 4221
      - Recuperatie van het schilderij De Munttoren geschilderd door Isaäc Israëls, 1966, 4222
      - Verstrekken van informatie inzake een herdenkingsbijeenkomst van oud-SS'ers te Malente, 1967, 4223
    - Stukken betreffende de regelgeving inzake verkrijging en terugverkrijging van de Nederlandse nationaliteit., 1953 - 1969; 4224; 1 omslag
    - Stukken betreffende de rol van het consulaat bij alimentatie aangelegenheden., 1955 - 1974; 4225; 1 omslag
  - Aangelegenheden van openbare zedelijkheid, 4
    - Stukken betreffende de aanwezigheid van prostitutie in buitenlandse zeehavens., 1956 - 1961; 4226; 1 omslag
  - Waterstaat, verkeer en vervoer, verbindingen, 5
    - Stukken betreffende aangelegenheden inzake havens van Bondsrepubliek Duitsland., 1960 - 1972; 4227-4229; 3 omslagen
      - Ontwikkelingen in de haven van Hamburg, 1960 - 1972, 4227
      - Maatregelen van Bondsrepubliek Duitsland om de concurrentiepositie van de Noordzeehavens te versterken, 1964 - 1968, 4228
      - Moeilijkheden en de vertraging bij de ontwikkeling van de containerterminal in de haven van Bremen, 1966 - 1971, 4229
    - Stukken betreffende de ontwikkelingen inzake de verbindingen tussen Nederland en Bondsrepubliek Duitsland., 1961 - 1964; 4230-4231; 2 omslagen
      - Veerpontverbinding tussen Ost-Friesland en Groningen, 1961 - 1963, 4230
      - Vliegverbinding tussen Hamburg en Groningen, 1963 - 1964, 4231
    - Stukken betreffende de ontwikkelingen op het gebied van bescherming en het tegengaan van verontreiniging van wateren., 1968 - 1974; 4232-4234; 3 omslagen
      - Verontreiniging van de Eems-Dollard, 1968 - 1971, 4232
      - Waddenzee. 1969 - 1974, 4233-4234
        - Voorbereiding op het internationaal overleg voor bescherming van de Waddenzee, 1969 - 1973, 4233
        - Controverse over het vissen in het Waddengebied, 1974, 4234
  - Economie, migratie, arbeid, 6
    - Stukken betreffende de ontwikkelingen op het gebied van de scheepsbouw in Bondsrepubliek Duitsland., 1952 - 1971; 4235-4236; 2 omslagen
      - Algemeen, 1970 - 1971, 4235
      - Tewerkstelling van Nederlanders op scheepswerven, 1952 - 1958, 4236
    - Stukken betreffende de samenwerking tussen het Nederlands Consulaat te Hamburg en de Nederlands-Duitse Kamer van Koophandel., 1955 - 1962; 4237; 1 omslag
    - Stukken betreffende de tabak- en theehandel van Bondsrepubliek Duitsland met Indonesië., 1955 - 1963; 4238-4240; 3 pakken
      - Theeveilingen te Hamburg en de tabakhandel te Bremen, 1955 - 1962, 4238
      - Tabaksprocessen te Bremen tussen NV Verenigde Deli-Maatschappij en de Deutsch-Indonesische Tabak Handelsgesellschaft mbH, de Duitse reactie op de Indonesische maatregelen tegen Nederlandse bedrijven en de handelsverhouding tussen Bondsrepubliek Duitsland en Indonesië, 1957 - 1963, 4239
      - Memories van repliek en dupliek van het proces tussen de NV Verenigde Deli-Maatschappijen en de Deutsch-Indonesische Tabak Handelsgesellschaft mbH, 1962 - 1963, 4240
    - Stukken betreffende het uitbreidingsplan voor de stad Hamburg., 1955 - 1964; 4241; 1 omslag
    - Stukken betreffende de verslagen van beurzen in Bondsrepubliek Duitsland., 1955 - 1974; 4242-4243; 2 omslagen
      - Deutsche Industriemesse te Hannover, 1955 - 1963, 4242
      - Internationale botenbeurzen te Hamburg, 1965 - 1974, 4243
    - Stukken betreffende de invoer van olieproducten in Bondsrepubliek Duitsland., 1956 - 1963; 4244; 1 omslag
    - Stukken betreffende de vestigingseisen van Bondsrepubliek Duitsland voor buitenlandse bedrijven., 1957 - 1963; 4245; 1 omslag
    - Stukken betreffende een overzicht van Nederlandse belangen in Bondsrepubliek Duitsland., 1958 - 1959; 4246; 1 omslag
    - Stukken betreffende de Nederlandse investeringen in het ambtsgebied van het Consulaat-Generaal te Hamburg., 1958 - 1971; 4247; 1 omslag
    - Stukken betreffende de industrialisatiepolitiek in de minder ontwikkelde streken in Bondsrepubliek Duitsland., 1959 - 1962; 4248; 1 omslag
    - Stukken betreffende de oprichting van het Deutsches Uebersee-Institut met als doel studie naar de ontwikkeling van diverse overzeese landen., 1960 - 1972; 4249; 1 omslag
    - Stukken betreffende de tabakshandel op de Indonesische tabaksveilingen te Bremen., 1965 - 1967; 4250; 1 omslag
    - Stukken betreffende de ontwikkelingen van de Internationale Compensatie Centrale (ICO)., 1968; 4251; 1 omslag
    - Stukken betreffende de economische ontwikkelingen in westelijk Nedersaksen., 1974; 4252; 1 omslag
  - Sociale aangelegenheden, 7
    - Stukken betreffende de activiteiten van Nederlandse fondsen in Bondsrepubliek Duitsland., 1955 - 1964; 4253-4256; 1 pak en 3 omslagen
      - Koningin Wilhelmina Fonds, 1955 - 1964, 4253; pak
      - Steunfonds Bureau Organisatie Hulpverlening Nederlanders. 1955 - 1964, 4254-4256
        - Bremen, 1956 - 1964, 4254
        - Emden, 1961 - 1964, 4255
        - Hannover, 1955 - 1964, 4256
    - Stukken betreffende de ontwikkelingen in de Nederlandse kolonies in Bondsrepubliek Duitsland., 1955 - 1964; 4257; 1 omslag
    - Stukken betreffende de overstromingsramp nabij Hamburg en de hulp vanuit Nederland., 1962; 4258; 1 omslag
  - Culturele en wetenschappelijke aangelegenheden, 8
    - Stukken betreffende de ontwikkelingen inzake de vreedzame toepassing van kernenergie in Bondsrepubliek Duitsland., 1955 - 1958; 4259; 1 omslag
    - Stukken betreffende de herdenking van slachtoffers van de Tweede Wereldoorlog te Hannover en Hamburg., 1955 - 1964; 4260; 1 omslag
    - Stukken betreffende de vriendschapsband tussen gemeenten in Nederland en Bondsrepubliek Duitsland., 1960 - 1970; 4261; 1 omslag
    - Stukken betreffende de ontwikkeling op godsdienstig gebied in Bondsrepubliek Duitsland., 1961 - 1973; 4262; 1 omslag
    - Stukken betreffende de ontwikkelingen op het gebied van toerisme in Bondsrepubliek Duitsland., 1970 - 1971; 4263; 1 omslag
  - Staatkunde, landsverdediging, internationale organisaties, 9
    - Stukken betreffende de binnenlandse politieke ontwikkelingen in Bondsrepubliek Duitsland., 1955 - 1974; 4264-4273; 10 omslagen
      - Verkiezingen in diverse deelstaten. 1955 - 1974, 4264-4269
        - Hamburg. 1961 - 1974, 4264-4265
          - 1961, 4264
          - 1965 - 1974, 4265
        - Nedersaksen. 1955 - 1974, 4266-4267
          - 1955 - 1959, 4266
          - 1967 - 1974, 4267
        - Sleeswijk-Holstein. 1957 - 1974, 4268-4269
          - 1957 - 1962, 4268
          - 1974, 4269
      - Demonstraties in Kiel van oud-militairen om de vrijlating van de oud-nazi K. Dönitz te bevorderen, 1956, 4270
      - Betogingen in Hamburg naar aanleiding van de toestand in Berlijn, 1961 - 1964, 4271
      - Herleving van het nazisme, 1965 - 1974, 4272
      - Personeelstekort bij de rechtelijke macht van Hamburg, 1972, 4273
    - Stukken betreffende de politieke betrekkingen van Bondsrepubliek Duitsland met diverse landen en organisaties., 1957 - 1969; 4274-4280; 7 omslagen
      - Indonesië, 1963 - 1969, 4274
      - Nederland. 1957 - 1969, 4275-4279
        - Aanleveren van informatie aan de ambassadeur te Bonn inzake de Nederlands-Duitse besprekingen, 1957 - 1962, 4275
        - Parlementariërs uit Nederland en Bondsrepubliek Duitsland, 1963 - 1969, 4276
        - Incident met drie Nederlandse journalisten tijdens een bijeenkomst voor oud-SS'ers te Rendsburg, 1966, 4277
          Zie ook inventarisnummer 2623.
        - Deutsche Beamtenbund-Jugend Hamburg en de Nederlandse Bond van Gemeente-Ambtenaren, 1967, 4278
        - Bijeenkomsten van de Nederlands-Duitse Planningscommissie, 1969, 4279
      - Europese Gemeenschap (EG), 1965 - 1969, 4280
    - Stukken betreffende het mede-organiseren, begeleiden en opstellen van verslagen van bezoeken aan Hamburg en omgeving., 1965 - 1977; 4281-4287; 7 omslagen
      - Koningin Elizabeth II van het Verenigd Koninkrijk, 1965, 4281
      - Nederlandse minister Joseph Luns van Buitenlandse Zaken, 1965 - 1966, 4282
      - Nederlandse ministers Schut, Lardinois en Udink, 1968 - 1972, 4283
      - Ambassadeur te Bonn J.G. de Beus, 1968 - 1974, 4284
      - Consul-Generaal L.J.M. Bauwens. 1968 - 1977, 4285-4287
        - Diverse steden in het ambtsgebied, 1968 - 1974, 4285
        - Militaire kampementen, 1969, 4286
        - Bremen en Bremerhaven, 1973 - 1977, 4287
    - Stukken betreffende aangelegenheden inzake de Nederlandse troepen die gestationeerd zijn in Bondsrepubliek Duitsland., 1967 - 1974; 4288; 1 omslag
- Consulaat Bondsrepubliek Duitsland te Hannover, 09
  - Agenda van ingekomen en uitgegane stukken., 1965 - 1968; 4289; 1 deel
- Consulaat-Generaal Bondsrepubliek Duitsland te München, 10
  - Algemeen archief, 09.1
    - Algemeen, 0
      - Agenda's van ingekomen en uitgegane stukken., 1965 - 1974; 4290-4297; 8 delen
        - 1965 mei 31 - 1966 mrt. 04, (t/m agendanr. 736)., 4290
        - 1966 mrt. 04 - nov. 08, 4291
        - 1966 nov. 09 - 1967 juni 12, 4292
        - 1967 juni 13 - 1968 mrt. 07, 4293
        - 1971, 4294
        - 1972, 4295
        - 1973, 4296
        - 1974, 4297
      - Dossierinventarissen van het archief van het Nederlands Consulaat-Generaal te München., [1945] - 1986; 4298-4300; 1 omslag en 2 stukken
        - [1945 - 1954], 4298
        - [1955 - 1964], 4299
        - 1986, 4300; omslag
    - Organisatie, 1
      - Stukken betreffende de postbehandeling, archiefzaken en richtlijnen voor het archief van het Nederlands Consulaat te München., 1951 - 1964; 4301; 1 omslag
      - Stukken betreffende de inspecties door de inspecteur van de buitenlandse dienst van het archief en de werkzaamheden van het Nederlands Consulaat te München., 1959 - 1972; 4302; 1 omslag
      - Stukken betreffende de verheffing van het Nederlands Consulaat te München tot consulaat-generaal met ingang van 1 januari 1962., 1961 - 1962; 4303; 1 omslag
      - Stukken betreffende de jaarrapporten van het Nederlands Consulaat-Generaal te München over de jaren 1965 - 1973., 1966 - 1974; 4304; 1 omslag
      - Stukken betreffende voorstellen van het Nederlands Consulaat-Generaal te München met betrekking tot efficiency, rationalisatie en bezuiniging., 1970 - 1973; 4305; 1 omslag
      - Stukken betreffende de handhaving van het Nederlands Consulaat-Generaal te München als beroepspost., 1973; 4306; 1 omslag
    - Protocol, 2
      - Stukken betreffende aangelegenheden met betrekking tot het Nederlands Koninklijk Huis., 1965 - 1973; 4307-4308; 2 omslagen
        - Bezoek van prins Bernhard aan München, 1965 - 1973, 4307
        - Staatsbezoek van koningin Juliana en prins Bernhard aan Bondsrepubliek Duitsland, 1971, 4308
      - Stukken betreffende de huidige positie van het Huis Wittelsbach, het vroegere vorstenhuis van Beieren., 1971 - 1973; 4309; 1 omslag
    - Juridische aangelegenheden, 3
      - Stukken betreffende aangelegenheden naar aanleiding van de Tweede Wereldoorlog., 1938 - 1972; 4310-4330; 21 omslagen
        - Persoonsdossiers aangelegd in het kader van de uitvoering van de diverse consulaire taken. 1938 - 1961, 4310-4318
          Bevat oorlogsgerelateerde gegevens.
          - Bargeman van Schoten, J.H., G. van Bruggen, S. Kutirin, C. Perolles, G. Sandig-Wassman, M. Tak en diverse inwoners van Letland, 1938 - 1953, 4310
          - Bijlard, H.J.M, 1946 - 1956, 4311
          - Bosch, C.J, 1948 - 1952, 4312
          - Hilt, P, 1961, 4313
          - Kaatee, B, 1952 - 1953, 4314
          - Klaveren, J.J. van, 1958, 4315
          - Ligt, H. en J. Prins, 1953, 4316
          - Vlasman, C, 1958, 4317
          - Westerhout, J, 1955, 4318
        - Strafprocessen wegens oorlogsmisdaden. 1949 - 1972, 4319-4324
          - Deppner, E. 1960 - 1972, 4319-4320
            - 1960 - 1962, 4319
            - 1969 - 1972, 4320
          - Frank, F, 1961 - 1962, 4321
          - Harster, W, 1956 - 1968, 4322
          - Schwaiger, H. en leden van het SS-Sondergericht, 1949 - 1952, 4323
          - Zopf, W, 1963, 4324
        - Schadeclaims. 1952 - 1964, 4325-4326
          - Haase, K, 1963 - 1964, 4325
          - Hirsch, H.G.L, 1952 - 1953, 4326
        - Algemene informatie over de schadeloosstelling van nazislachtoffers, 1956 - 1963, 4327
        - Diverse herdenkingen en plechtigheden in het concentratiekamp Dachau, 1965 - 1971, 4328
        - Initiatief van de consul-generaal tot het plaatsen van een Nederlandse gedenksteen in het concentratiekamp Flossenbürg, 1966, 4329
        - Onderzoek door de Beierse autoriteiten naar in Nederland begane oorlogsmisdaden, 1972, 4330
      - Stukken betreffende de activiteiten van het Europees Octrooibureau in Bondsrepubliek Duitsland., 1964 - 1974; 4331; 1 pak
    - Openbare orde, 4
      - Stukken betreffende de ontwikkelingen op het gebied van milieuhygiëne in Bondsrepubliek Duitsland., 1971 - 1974; 4332; 1 omslag
      - Stukken betreffende de oprichting van antiterreur eenheden in Beieren., 1973; 4333; 1 omslag
    - Economie, migratie, arbeid, 6
      - Stukken betreffende de ontwikkelingen in de vliegtuigbouwindustrie in Bondsrepubliek Duitsland., 1968 - 1974; 4334; 1 omslag
      - Stukken betreffende de levering van tanks door de firma Krauss-Maffei uit Bondsrepubliek Duitsland aan diverse landen waaronder Nederland., 1971 - 1974; 4335; 1 omslag
    - Culturele aangelegenheden, 8
      - Stukken betreffende het lectoraat Nederlands aan diverse universiteiten in Bondsrepubliek Duitsland., 1965 - 1974; 4336-4338; 3 omslagen
        - Erlangen, 1965 - 1971, 4336
        - München, 1965 - 1974, 4337
        - Regensburg, 1968 - 1973, 4338
      - Stukken betreffende de historische betrekkingen tussen Nederland en Beieren., 1972; 4339; 1 omslag
    - Staatkunde, 9
      - Stukken betreffende de ontwikkelingen bij diverse politieke partijen in Bondsrepubliek Duitsland., 1965 - 1974; 4340-4342; 3 omslagen
        - Christlich-Sociale Union (CSU), 1965 - 1974, 4340
        - Sozialdemokratische Partei Deutschlands (SPD), 1965 - 1974, 4341
        - Freie Demokratische Partei (FDP), 1970 - 1974, 4342
      - Stukken betreffende de kritiek van de regering van Beieren op het toelatingsbeleid van de Bondsregering voor vluchtelingen uit Chili., 1974; 4343; 1 omslag
  - Geheim archief, 09.2
    - Algemeen, 0
      - Dossierinventarissen van het geheim archief van het Nederlands Consulaat-Generaal te München over de periode 1946 - 1979., [1980]; 4344
    - Organisatie, 1
      - Vergaderstukken van de consulaire werkbijeenkomsten van de Nederlandse vertegenwoordiging in Bondsrepubliek Duitsland., 1947 - 1952; 4345; 1 pak
      - Stukken betreffende het ontvangen van instructies van Nederland voor de verzending van geheime en zeer geheime brieven en de beveiliging van de consulaten., 1949 - 1951; 4346; 1 omslag
      - Stukken betreffende de beveiliging van het Nederlands Consulaat-Generaal te München in verband met terroristische dreigingen., 1954 - 1974; 4347-4348; 2 omslagen
        - 1954, 4347
        - 1961 - 1974, 4348
      - Stukken betreffende het opstellen van rapporten met algemene en praktische gegevens over Bondsrepubliek Duitsland voor nieuwe medewerkers op een Nederlandse diplomatieke post aldaar (postrapporten)., 1955 - 1957; 4349; 1 omslag
      - Stukken betreffende het opstellen van een voorstel voor een minimale personeelsbezetting voor het Consulaat-Generaal te München., 1957; 4350; 1 omslag
      - Stukken betreffende de overbrenging van gerubriceerde documenten van de West-Europese Unie (WEU-documenten) naar diverse landen., 1959; 4351; 1 omslag
    - Protocol, 2
      - Stukken betreffende de douaneformaliteiten voor houders van Nederlandse diplomatieke paspoorten., 1949; 4352; 1 omslag
      - Stukken betreffende richtlijnen van het Nederlandse Ministerie van Buitenlandse Zaken inzake het ontvangen of uitreiken van onderscheidingen., 1949 - 1951; 4353; 1 omslag
      - Stukken betreffende de akte, opgemaakt op 29 maart 1951 door dr. Willi Binapfl, notaris te München, inzake de verklaring van Karl Zizka uit Nürnberg over het lot van de vanaf december 1949 in Tsjecho-Slowakije vastgehouden Nederlander Jan Louwers, met als laatste functie directeur van de Algemene Kunstzijde Unie (AKU) in Praag., 4354; 1 omslag
      - Stukken betreffende de activiteiten van de Nederlands-Duitse Kamer van Koophandel te Bondsrepubliek Duitsland., 1958 - 1959; 4355; 1 omslag
      - Stukken betreffende de eventuele opening door koningin Juliana van de Deutsche Handwerksmesse in 1960 in Bondsrepubliek Duitsland., 1959; 4356; 1 omslag
    - Juridische aangelegenheden, 3
      - Stukken betreffende aangelegenheden naar aanleiding van de Tweede Wereldoorlog., 1944 - 1965; 4357-4377; 21 omslagen
        - Terugvordering van kunstschatten die ontvreemd zijn tijdens de oorlog. 1944 - 1951, 4357-4358
          - Diverse kunstschatten, 1949 - 1951, 4357
          - Schilderij Jonge Man met Zwaard uit de Rembrandtschool, 1944 - 1951, 4358
        - Diverse aangelegenheden met betrekking tot de concentratiekampen Flossenburg en Mauthausen, 1945 - 1947, 4359
        - Oorlogsmisdaden. 1945 - 1955, 4360-4367
          - Diverse oorlogsmisdadigers. 1945 - 1955, 4360-4361
            - 1945 - 1949, 4360
            - 1955, 4361
          - Politieke delinquenten, 1948, 4362
          - Drost, P, 1951 - 1952, 4363
          - Faber, Touseul en Bikker, 1955, 4364
          - Münzel, L, 1950 - 1951, 4365
          - Neurath, Von, 1954, 4366
          - Zwart, J, 1954, 4367
        - Standpunt van Nederland inzake de geldigheid van de Burgerlijke Rechtsvordering 1905 vanwege de oorlog en de wetgeving van Bondsrepubliek Duitsland omtrent schadevergoedingen aan oorlogsslachtoffers, 1947 - 1950, 4368
        - Ontvijanding van en de teruggave van vermogens aan buiten Nederland wonende personen door Nederland en de inwerkingtreding van een Nederlandse wet omtrent het herstel vermogensovergang Rijksmarkengebied, 1947 - 1951, 4369
        - Politieke zuivering in Bondsrepubliek Duitsland, 1947 - 1952, 4370
        - Diverse stukken met betrekking tot de ondervraging van teruggekeerde krijgsgevangenen, 1948 - 1950, 4371
          Openbaarheid beperkt tot 01-01-2028
        - Maatregelen van Bondsrepubliek Duitsland inzake de hervorming van het grondbezit (Bodenreform), 1949, 4372
        - Richtlijnen van de Nederlandse Militaire Missie met betrekking tot het begeleiden van vrijgekomen Nederlanders en Luxemburgers uit concentratiekampen in Duitsland en de Sovjet-Unie, 1949 - 1950, 4373
        - Diverse stukken met betrekking tot vermiste Nederlanders, 1950 - 1954, 4374
          Openbaarheid beperkt tot 01-01-2027
        - Informatie over de stichting Hulp aan Invalide Oud-Oostfrontstrijders (HINAC), 1955, 4375
        - Inlichtingen omtrent Nederlandse gevangenen in de Sovjet-Unie, 1960 - 1961, 4376
        - Inlichtingen omtrent diverse personen, 1962 - 1965, 4377
      - Stukken betreffende wetgeving in Bondsrepubliek Duitsland inzake huwelijken en echtscheidingen van Nederlanders in Bondsrepubliek Duitsland., 1947 - 1950; 4378; 1 omslag
      - Stukken betreffen de herleving van het Rechtsvorderingverdrag tussen Nederland en Bondsrepubliek Duitsland., 1948 - 1952; 4379; 1 omslag
      - Stukken betreffende de beschuldiging van belediging door M. Graf Soltikow tegen prins Aschwin en prinses Armgard zu Lippe-Biesterfeld., 1952; 4380; 1 omslag
      - Stukken betreffende de procedure voor het verstrekken van visa aan mensen uit Oost-Duitsland om westerse landen te kunnen bezoeken., 1955 - 1970; 4381; 1 omslag
    - Verkeer en vervoer, 5
      - Stukken betreffende het verkeer tussen West en Oost-Duitsland in het grensgebied Beieren-Oostzone., 1952; 4382; 1 omslag
    - Economie, 6
      - Stukken betreffende de activiteiten van de districtskamers van de Nederlands-Duitse Kamer van Koophandel., 1960 - 1962; 4383; 1 omslag
      - Stukken betreffende de spionage in de Krauss-Maffei fabriek door Oost-Duitsland vanwege de Leopard-tank., 1971; 4384; 1 omslag
    - Sociale aangelegenheden, 7
      - Stukken betreffende een circulaire van het Nederlandse Ministerie van Binnenlandse Zaken inzake de hervatting van wederzijdse uitbetaling van de sociale verzekeringsrenten., 1951; 4385; 1 omslag
    - Staatkunde, internationale organisaties, 9
      - Staatkunde, 9.1
        - Stukken betreffende de binnenlandse politieke ontwikkelingen., 1950 - 1963; 4386-4391; 6 omslagen
          - Algemeen, 1961 - 1963, 4386
          - Ontwikkelingen in Beieren, 1952, 4387
          - Situatie omtrent voormalig SS'ers, 1951, 4388
          - Groeiende sympathie onder voornamelijk Sudetenduitsers voor het neonazisme, 1950 - 1951, 4389
          - Verslag van de Landesparteitag Sozialdemokratische Partei Deutschlands (SPD), 1961, 4390
          - Toespraken gehouden door de bondskanselier en minister Ludwig Erhard van de Christlich-Sociale Union (CSU) te München, 1959, 4391
        - Stukken betreffende de buitenlandse politieke ontwikkelingen., 1950 - 1972; 4392-4396; 5 omslagen
          - Geruchten uit Praag over de aanwezigheid van nazi-instructeurs in legers van het Nabije en het Midden-Oosten, 1950, 4392
          - Activiteiten van andere landen op het gebied van propaganda en spionage in Bondsrepubliek Duitsland, 1950 - 1951, 4393
          - Herlevering van diverse verdragen tussen Nederland en Bondsrepubliek Duitsland, 1952, 4394
          - Reis van de heer Wehner van de Sozialdemokratische Partei Deutschlands (SPD) naar de Verenigde Staten, 1961, 4395
          - Palestijnse terreuractie tijdens de Olympische Spelen in München, 1972, 4396
      - Internationale organisaties, 9.2
        - Stukken betreffende de deelname van Bondsrepubliek Duitsland aan conferenties., 1949 - 1966; 4397-4398; 2 omslagen
          - Internationale conferentie over de bescherming van buitenlandse kapitaalbelangen in Bondsrepubliek Duitsland, 1949, 4397
          - Internationale congres Union Radio Scientifique te München, 1966, 4398
        - Stukken betreffende de ontwikkelingen bij de internationale organisatie Radio Free Europe., 1952 - 1961; 4399-4400; 2 omslagen
          - 1952 - 1959, 4399
          - 1960 - 1961, 4400
        - Stukken betreffende het standpunt van Bondsrepubliek Duitsland inzake het streven van Beieren om lid te worden van de Donau Conventie., 1960; 4401; 1 stuk